【裁判字號】    95,交聲,478
【裁判日期】    950831
【裁判案由】    違反道路交通管理處罰條例聲明異議
【裁判全文】
臺灣臺北地方法院交通事件裁定         95年度交聲字第478號
原處分機關  臺北市交通事件裁決所
異  議  人
即受處分人  甲○○
上列異議人即受處分人因違反道路交通管理處罰條例案件，對於
台北市交通事件裁決所中華民國95年5月17日所為之處分（原處
分案號：北市裁二字第裁22-A00000000、22-A00000000、22-A00
000000、22-A00000000號），聲明異議，本院裁定如下：
        主  文
原處分關於北市裁二字第裁22-A00000000、22-A00000000、22-A
00000000號等處分撤銷。
甲○○駕駛機器腳踏車，不在規定車道行駛，處罰鍰新台幣陸佰
元，並記違規點數壹點（北市裁二字第裁22-A00000000號部分）
；又駕駛機器腳踏車，不在規定車道行駛，處罰鍰新台幣陸佰元
，並記違規點數壹點（北市裁二字第裁22-A00000000號部分）；
又駕駛機器腳踏車，不在規定車道行駛，處罰鍰新台幣陸佰元，
並記違規點數壹點（北市裁二字第裁22-A00000000號部分）。
其餘異議駁回（北市裁二字第裁22-A00000000號部分）。
        理  由
一、原處分意旨略以：本件異議人即受處分人甲○○所有車牌號
    碼GXH-735號機車，分別於九十五年二月七日八時二十二分
    、同年二月十三日八時四十一分在台北市○○○路、同年二
    月十五日八時十一分在台北市○○○路及同年二月十七日八
    時三十五分在台北市○○○路○段，被台北市政府警察局大
    安及中山分局舉發「機器腳踏車不在規定車道行駛」違規。
    原處分機關並依道路交通管理處罰條例第四十五條第十三款
    、第六十三條第一項第一款、違反道路交通管理事件統一裁
    罰標準表之規定，分別裁處受處分人罰鍰各新台幣（下同）
    六百元，關於異議人於九十五年二月七日之違規行為部分，
    並記違規點數一點。
二、異議意旨略以：伊願接受處罰，但一次處罰連續四張，且四
    張罰單違規拍照時間，都在第一張罰單開單日期之前，員警
    是否有故意拖延開單日期及通知本人的日期，以便製造績效
    ，對本人實屬不公平等語。
三、按機器腳踏車，不在規定車道行駛者，處新台幣六百元以上
    一千八百元以下罰鍰；又按汽（機）車駕駛人，違反道路交
    通管理處罰條例第四十五條第十三款規定者，除依原條款處
    罰鍰外，並記違規點數一點，道路交通管理處罰條例第四十
    五條第十三款、第六十三條第一項第一款分別定有明文。
四、經查，異議人所有上開機車分別於前揭四個時點在台北市○
    ○○路、新生南路、南京東路二段行駛於公車專用道之事實
    ，有採證照片四張在卷可參，是異議人之違規行為至為明確
    。至於異議人辯稱舉發員警對於一違規行為連續處罰四次云
    云，惟自採證照片內容以觀，異議人所有上開車牌號碼機車
    於九十五年二月七日、二月十三日、二月十五日及二月十七
    日確實均行駛公車專用道（該公車專用道設有明顯標線及地
    面文字標示），該四日違規時間之間有相當間距，已構成四
    次違規行為，並非如異議人所言僅有一次違規行為，是舉發
    單位開立四張舉發通知單顯無不當。又異議人另辯稱員警故
    意拖延開單日期及通知之日期云云，惟本件四張舉發通知單
    上所填載之開立通知時間九十五年二月二十一日、同年二月
    二十四日、同年三月三日、同年三月一日，距離異議人違規
    時間並無重大時間差距，且舉發單位逕行舉發至開立舉發通
    知單亦須相當時間，是舉發單位並無故意拖延開單日期；又
    該四張舉發通知單寄出時間分別為九十五年二月二十四日、
    同年三月一日、同年三月八日、同年三月三日，此有中華民
    國郵政郵寄大宗掛號函件聯、查詢國內各類掛號郵件查單及
    區段投遞簽收清單四份附卷可參亦可證舉發單位並無故意拖
    延通知異議人之情事。從而，異議人上開所辯各節，均無足
    採。
五、綜上，本件異議人所有上開車牌號碼機車確有不在規定車道
    行駛之違規行為，自應依上開規定予以裁罰。
  (一)異議駁回部分（北市裁二字第裁22-A00000000號部分）：
    原處分機關就異議人於九十五年二月七日在和平東路之違規
    行為部分，依前揭道路交通管理處罰條例第四十五條第十三
    款、第六十三條第一項第一款、違反道路交通管理事件統一
    裁罰標準及處理細則及違反道路交通管理事件統一裁罰標準
    表之規定，裁處異議人罰鍰六百元，並記違規點數一點，於
    法尚無違誤，裁罰之金額亦屬正當，異議人就此部分所為之
    異議，非有理由，應予駁回，爰裁定如主文第三項所示。
  (二)異議無理由，但原處分有誤應予撤銷部分（北市裁二字第裁
    22-A00000000、22-A00000000、22-A00000000號）：
    原處分機關就異議人於九十五年二月十三日、二月十五日、
    二月十七日分別在和平東路、新生南路、南京東路二段之違
    規行為部分，依前揭道路交通管理處罰條例第四十五條第十
    三款、第六十三條第一項第一款、違反道路交通管理事件統
    一裁罰標準及處理細則及違反道路交通管理事件統一裁罰標
    準表之規定，裁處異議人罰鍰六百元，固非無見。惟如前所
    述，違反道路交通管理處罰條例第四十五條規定者，除依原
    條款處罰鍰外，尚應記違規點數一點，本件原處分機關於北
    市裁二字第裁22-A 00000000、22-A 00000000、22-A000000
    00號等處分部分各漏未記違規點數一點，難謂允當。本件異
    議人就此部分所為之異議雖亦無理由，惟原處分既有上述不
    當，自應由本院將原處分撤銷，爰依上開規定裁處異議人如
    主文第一項、第二項所示，以資適法。
據上論斷，應依道路交通案件處理辦法第十九條、第二十條前段
，裁定如主文。
中    華    民    國    95    年    8    月    31     日
                  交通法庭    法  官  李桂英
上正本證明與原本無異。
如不服本裁定應於送達後5日內向本院提出抗告狀。
                              書記官  黃鈴容
中    華    民    國    95    年    8    月    31     日


司法院資訊處製作；財團法人民間司法改革基金會備份。
